---
title: "*Imput and Outup Shiny*"
author: "Victor"
date: "2022-08-10"
output: html_document
runtime: shiny
---
<style type="text/css">
  body{
  font-size: 16pt;
}
</style>

<!--

```{r  incluindo pacotes, include=FALSE}
  library(tidyverse)
  library(dplyr)
  library(rmarkdown)
  library(shiny)
```
-->


# Os Imputs

* Nessa parte nós veremos:
    + Como são capturados os imputs do usuário
    + Tipos pré-moldados de Widgets
        - Construção do Código de um Widget
        - Construção de uma sequência de Widgets
        
        
# Os Outputs

* Nessa parte nós veremos
    + Server e as Formas de Output
        - Construção do Código de um Output
        - Construção da função Server




# Widgets de Controles

Shiny vem com uma família de widgets pré-construídos, cada um criado com uma função R nomeada de forma transparente. Por exemplo, Shiny fornece uma função chamada `actionButton` que cria um botão de ação, e uma função chamada `sliderInput` que cria uma barra deslizante. <br/><br/><br/><br/>

```{r, echo=FALSE}
  # Define UI ----
ui <- fluidPage(
  titlePanel("Widget Básicos"),
  
  fluidRow(
    
    column(3,
           h3("Butões"),
           actionButton("action", "Ação"),
           br(),
           br(), 
           submitButton("Submeter")),
    
    column(3,
           h3("Uma Caixa de Seleção"),
           checkboxInput("checkbox", "Opção A", value = TRUE)),
    
    column(3, 
           checkboxGroupInput("checkGroup", 
                              h3("Várias Caixas de Seleção"), 
                              choices = list("Opção 1" = 1, 
                                             "Opção 2" = 2, 
                                             "Opção 3" = 3),
                              selected = 1)),
    
    column(3, 
           dateInput("date", 
                     h3("Calendário (Data)"), 
                     value = "15/08/22"))   
  ),
  
  fluidRow(
    
    column(3,
           dateRangeInput("dates", h3("Intervalo de Tempo")),
           helpText("Vai viajar?")),
    
    column(3,
           fileInput("file", h3("Upload de Arquivo")),helpText("Amanda Nunes")),
    
    column(3, 
           h3("Texto de Ajuda"),
           helpText("Nota: 'Texto de ajuda' não é
                    um Widget por sí só, mas é um jeito fácil 
                    de inserir um texto que acompanha
                    outros Widgets.")),
    
    column(3, 
           numericInput("num", 
                        h3("Numero"), 
                        value = 1))   
  ),
  
  fluidRow(
    
    column(3,
           radioButtons("radio", h3("Seleção de Botão"),
                        choices = list("Opção 1" = 1, "Opção 2" = 2,
                                       "Opção 3" = 3),selected = 1)),
    
    column(3,
           selectInput("select", h3("Caixa de Seleção"), 
                       choices = list("Opção 1" = 1, "Opção 2" = 2,
                                      "Opção 3" = 3), selected = 1)),
    
    column(3, 
           sliderInput("slider1", h3("Barra de Deslizar"),
                       min = 0, max = 100, value = 50),
           sliderInput("slider2", "",
                       min = 0, max = 100, value = c(25, 75))
    ),
    
    column(3, 
           textInput("text", h3("Digite algo"), 
                     value = "O que você me conta?"))   
  )
  
)

# Define server logic ----
server <- function(input, output) {
  
}

# Run the app ----
shinyApp(ui = ui, server = server)
```
<br/>

>O Código usado

```{r}
  # Define UI ----
ui <- fluidPage(
  titlePanel("Widget Básicos"),
  
  fluidRow(
    
    column(3,
           h3("Butões"),
           actionButton("action", "Ação"),
           br(),
           br(), 
           submitButton("Submeter")),
    
    column(3,
           h3("Uma Caixa de Seleção"),
           checkboxInput("checkbox", "Opção A", value = TRUE)),
    
    column(3, 
           checkboxGroupInput("checkGroup", 
                              h3("Várias Caixa de Seleção"), 
                              choices = list("Opção 1" = 1, 
                                             "Opção 2" = 2, 
                                             "Opção 3" = 3),
                              selected = 1)),
    
    column(3, 
           dateInput("date", 
                     h3("Calendário (Data)"), 
                     value = "15/08/22"))   
  ),
  
  fluidRow(
    
    column(3,
          dateRangeInput("dates", h3("Intervalo de Tempo"))),
    
    column(3,
           fileInput("file", h3("Arquivo de Imput "))),
    
    column(3, 
           h3("Texto de Ajuda"),
           helpText("Nota: 'Texto de ajuda' não é
                    um Widget por sí só, mas é um jeito fácil 
                    de inserir um texto que acompanha
                    outros Widgets.")),
    
    column(3, 
           numericInput("num", 
                        h3("Numero"), 
                        value = 1))   
  ),
  
  fluidRow(
    
    column(3,
           radioButtons("radio", h3("Seleção de Botão"),
                        choices = list("Opção 1" = 1, "Opção 2" = 2,
                                       "Opção 3" = 3),selected = 1)),
    
    column(3,
           selectInput("select", h3("Caixa de Seleção"), 
                       choices = list("Opção 1" = 1, "Opção 2" = 2,
                                      "Opção 3" = 3), selected = 1)),
    
    column(3, 
           sliderInput("slider1", h3("Barra de Deslizar"),
                       min = 0, max = 100, value = 50),
           sliderInput("slider2", "",
                       min = 0, max = 100, value = c(25, 75))
    ),
    
    column(3, 
           textInput("text", h3("Digite algo"), 
                     value = "O que você me conta?"))   
  )
  
)

# Define server logic ----
server <- function(input, output) {
  
}

```
<br/>


Você pode adicionar widgets à sua página da Web da mesma forma que adiciona outros tipos de conteúdo HTML    . Para adicionar um widget ao seu aplicativo, coloque uma função de `widget sidebarPanel` em `mainPanel` seu ui objeto.



```
  ui <- fluidPage(

  # Adcionando Título ----
  titlePanel("Sliders"),

  # Configuração padrão da sliderbar ----
  sidebarLayout(

      sidebarPanel(

      # Input: Intervalo de Integral Simples ----
      sliderInput("integer", "Inteiro:",
                  min = 0, max = 1000,
                  value = 500)
                )
      )
      mainPanel()
    )
    
```



Cada função de `widget` requer vários argumentos. Os dois primeiros argumentos para cada widget são

um nome para o widget : O usuário não verá esse nome, mas você poderá usá-lo para acessar o valor do widget. O nome deve ser uma cadeia de caracteres.


a `label` : esta etiqueta aparecerá com o widget em seu aplicativo. Deve ser uma string de caracteres, mas pode ser uma string vazia "".
<br/><br/><br/>

# Output e Server

<br/>
<h2> Pegando os Inputs na ui e MUDANDO o resultado </h2>

Aqui basicamente aprenderemos a construir nosso código de processamento, ou seja, comoo Shiny vai conseguir mudar em tempo real a saída de acordo com a entrada do usuário.

Lembra que o Winget recebe DOIS valores, e um deles é o nome da variável que contém os nossos dados. O tipo de dado definido pelo tipo de winget usado.

<br/><br/>

<h2> Função de Saída </h2>
```
Função de saída	        Cria
dataTableOutput	        Tabela de dados
htmlOutput	            HTML bruto
imageOutput	            imagem
plotOutput	            enredo
tableOutput	            tabela
textOutput	            texto
uiOutput	             HTML bruto
verbatimTextOutput	    texto

```

<h2> Função de Render para a função Server </h2>

```

função de renderização	        Cria
renderDataTable	                Tabela de dados
renderImage	                    Imagens (salvos como um link para um arquivo de origem)
renderPlot	                    Gréfico
renderPrint	                    Qualquer saída impressa
renderTable	                    Quadro de dados, matriz, outras semelhantes a tabelas
renderText	                    Cadeias de caracteres
renderUI	                     Um objeto de tag Shiny ou HTML



```


```
ui <- fluidPage(
  titlePanel("QUalquer coisa"),
    sliderInput("variavel_1",
                label ="O nome que vai aparecer na interface",
                .
                .
                .
                )
  
    selectInput("variavel_2",
                label = "o nome que vai aparecer NESSA intrface")
    
    
    
    mainPanel(
      textOutput("result_slider_input"), #Você escolhe o tipo de acordo com o Widget
      imageOutput("result_slect_imput") #Você escolhe o tipo de acordo com o Widget
    )
)
server <- function(input,output) {
  output$result_slider_input <- renderText({
    paste("Escreve qualquer coisa",input$variavel_1) #E aqui é uma função que você                                                          ##constrói da forma que quiser
  }
  output$result_slect_imput <-  renderImage({
    #códigos da função para como você vai mostrar essa imagem
  })
}

```

<br/><br/>

<h2> Um Exemplo </h2>

```{r, echo=FALSE}
# Define UI for slider demo app ----
ui <- fluidPage(

  # Adcionando Título ----
  titlePanel("Sliders"),

  # Configuração padrão da sliderbar ----
  sidebarLayout(

      sidebarPanel(

      # Input: Intervalo de Integral Simples ----
      sliderInput("integer", "Inteiro:",
                  min = 0, max = 1000,
                  value = 500),

      # Input: Intervalo Decimal com separação de valores ----
      sliderInput("decimal", "Decimal:",
                  min = 0, max = 1,
                  value = 0.5, step = 0.1),

      # Input: Especificação do Tamanho dos Intervalos----
      sliderInput("range", "Raio:",
                  min = 1, max = 1000,
                  value = c(200,500)),

      # Input: Custom currency format for with basic animation ----
      sliderInput("format", "Formato Customizado:",
                  min = 0, max = 10000,
                  value = 0, step = 2500,
                  pre = "$", sep = ",",
                  animate = TRUE),

      # Input: Animação com intervalo customizado (em ms) ----
      # para controlar a velocidade, depois o loop
      sliderInput("animation", "Looping da Animação:",
                  min = 1, max = 2000,
                  value = 1, step = 10,
                  animate =
                    animationOptions(interval = 300, loop = TRUE))

    ),

    # Main panel for displaying outputs ----
    mainPanel(

      # Output: Table summarizing the values entered ----
      tableOutput("values")

    )
  )
)

# Definindo a lógica do server para os sliders laterias ----
server <- function(input, output) {

  # Reactive expression to create data frame of all input values ----
  sliderValues <- reactive({

    data.frame(
      Name = c("Inteiro",
               "Decimal",
               "Raio",
               "Formato Customizado",
               "Animação"),
      Value = as.character(c(input$integer,
                             input$decimal,
                             paste(input$range, collapse = " "),
                             input$format,
                             input$animation)),
      stringsAsFactors = FALSE)

  })

  # Mostrando valores numa tabela HTML ----
  output$values <- renderTable({
    sliderValues()
  })

}
shinyApp(ui, server)

```


```{r results="hide"}
# Define UI for slider demo app ----
ui <- fluidPage(

  # Adcionando Título ----
  titlePanel("Sliders"),

  # Configuração padrão da sliderbar ----
  sidebarLayout(

      sidebarPanel(

      # Input: Intervalo de Integral Simples ----
      sliderInput("integer", "Inteiro:",
                  min = 0, max = 1000,
                  value = 500),

      # Input: Intervalo Decimal com separação de valores ----
      sliderInput("decimal", "Decimal:",
                  min = 0, max = 1,
                  value = 0.5, step = 0.1),

      # Input: Especificação do Tamanho dos Intervalos----
      sliderInput("range", "Raio:",
                  min = 1, max = 1000,
                  value = c(200,500)),

      # Input: Custom currency format for with basic animation ----
      sliderInput("format", "Formato Customizado:",
                  min = 0, max = 10000,
                  value = 0, step = 2500,
                  pre = "$", sep = ",",
                  animate = TRUE),

      # Input: Animação com intervalo customizado (em ms) ----
      # para controlar a velocidade, depois o loop
      sliderInput("animation", "Looping da Animação:",
                  min = 1, max = 2000,
                  value = 1, step = 10,
                  animate =
                    animationOptions(interval = 300, loop = TRUE))

    ),

    # Main panel for displaying outputs ----
    mainPanel(

      # Output: Table summarizing the values entered ----
      tableOutput("values")

    )
  )
)

# Define server logic for slider examples ----
server <- function(input, output) {

  # Reactive expression to create data frame of all input values ----
  sliderValues <- reactive({

    data.frame(
      Name = c("Inteiro",
               "Decimal",
               "Raio",
               "Formato Customizado",
               "Animação"),
      Value = as.character(c(input$integer,
                             input$decimal,
                             paste(input$range, collapse = " "),
                             input$format,
                             input$animation)),
      stringsAsFactors = FALSE)

  })

  # Mostrando valores numa tabela HTML ----
  output$values <- renderTable({
    sliderValues()
  })

}
```


